臺灣花蓮地方法院刑事判決　　　　　　　　94年度訴字第59號
公　訴　人　臺灣花蓮地方法院檢察署檢察官
被　　　告　甲○○
上列被告因違反毒品危害防制條例案件，茲經檢察官提起公訴（
九十四年度毒偵字第九四號、第一二四號），及臺灣板橋地方法
院檢察署函送併辦（九十四年度毒偵字第四八一０號、第五四０
二號），因被告於準備程序進行中就被訴事實為有罪之陳述，且
所犯非死刑、無期徒刑、最輕本刑為三年以上有期徒刑之罪或高
等法院管轄第一審案件，經告知簡式審判程序之旨，並聽取檢察
官、被告之意見後，經本院合議庭裁定由受命法官獨任進行簡式
審判程序，本院判決如下：
    主  文
甲○○連續施用第一級毒品，處有期徒刑柒月，扣案之海洛因殘
渣袋貳只，沒收銷燬；扣案之注射針筒貳支，均沒收。又連續施
用第二級毒品，處有期徒肆月。應執行有期徒刑拾月，扣案之海
洛因殘渣袋貳只，沒收銷燬；扣案之注射針筒貳支，均沒收。
    事實及理由
一、本件犯罪事實除於第一及五行起各補充更正為：「甲○○於
    民國八十二年間違反肅清煙毒條例案件，經法院判處有期徒
    刑三月年六月確定，於八十五年三月八日入監執行，八十六
    年八月二十八日縮短刑期假釋出獄，嗣於八十八年七月二十
    八日假釋期滿，未經撤銷以已執行論（非累犯）」、「自九
    十三年十二月一日起，至九十四年十月七、八日止，連續在
    台北縣樹林市○○街四十六巷三十七號二樓住處，及花蓮縣
    吉安鄉○○村○○○○街四十二之三號，分別以注射針筒注
    射方式，施用第一級毒品海洛因多次，或以吸食器方式，施
    用安非他命多次。嗣於九十三年十二月三日，在上開東海十
    五街居所，為警查獲，並扣得海洛因殘渣袋二只及注射筒一
    支；又於九十四年九月十七日二十一時三十分許，在台北縣
    新莊市○○路與新生巷交岔路口為警查獲，並扣得注射針筒
    一支。」外；所援引證據部分並補充更正：「被告於本院審
    理時之自白，又被告於九十三年十二月三日及九十四年六月
    二日在警局所排放的尿液經送請檢驗後，均亦呈甲基安非他
    命及嗎啡陽性反應的結果，此有對照表、慈濟大學濫用藥物
    檢驗中心檢驗總表、台灣檢驗科技股份有限公司濫用藥物檢
    驗報告、台北縣政府警察局偵辦毒品案件尿液代碼表、台北
    縣察警局新莊分局偵辦毒品危害防制條例案被移送人姓名代
    編對照表各一紙，並有扣案之注射筒二支、海洛因殘渣袋二
    只及照片二幀在卷可參。此外，復有臺灣高等法院被告前案
    紀錄表一份附卷可稽，被告之自白與事實相符，事證明確，
    被告應依法論科。」其餘事實與所援證據均引用檢察官起訴
    書之記載（如附件）。
二、核被告所為，係犯毒品危害防治條例第十條第一項及同條第
    二項之施用第一級毒品及同條第二項之施用第二級毒品罪，
    被告持有海洛因及安非他命進而施用之行為，因係為己施用
    而持有，是此持有之前階段行為應為後階段之施用行為所吸
    收，均不另論罪。又其先後多次施用海洛因及安非他命之犯
    行，時間緊接，所犯係構成要件相同之罪，顯係基於概括犯
    意而為之，各應依連續犯之規定論以一罪，各並加重其刑。
    又被告施用海洛因、安非他命之行為，犯意個別，行為亦殊
    ，應分論並罰。公訴人雖僅就被告於九十三年十二月三日十
    四時許在警局採尿時往前回溯三日之內某時，在不詳處所，
    施用海洛因及安非他命各一次之犯行提起公訴，然檢察官就
    犯罪事實之一部起訴者，其效力及於全部，是事實欄所載之
    其餘犯罪事實，即與前揭起訴事實部分有連續犯之關係，為
    起訴效力所及，本院自應就屬於裁判上一罪之犯行一併加以
    裁判，公訴人並於本院審理時併予更正及擴張本件犯罪事實
    如前所述，併予敘明。爰審酌被告之素行，有上開之前科紀
    錄，其前因施用毒品案件，經觀察、勒戒後，又再涉施用毒
    品犯行，施用之期間甚長，戕害己身及犯後坦承犯行，態度
    良好等一切情狀，各量處如主文所示之刑，並定其應執行之
    刑。
三、扣案之海洛因殘渣袋二只，沾染有毒品海洛因，無從與本體
    分離，即屬毒品，爰依毒品危害防治條例第十八條第一項前
    段沒收銷燬之。另扣案之注射筒二支，為被告所有，並供施
    用毒品所用之工具，業經被告於本院審理時供述在卷，應依
    刑法第三十八條第一項第二款之規定，併予宣告沒收。
四、依刑事訴訟法第二百九十九條第一項前段、第二百七十三條
    之一第一項、第三百十條之二，毒品危害防制條例第十條第
    一項、第二項、第十八條第一項前段，刑法第十一條前段、
    第五十六條、第五十一條第五款、第三十八條第一項第二款
    ，判決如主文。
本案經檢察官乙○○到庭執行職務。
中　　華　　民　　國　　94　　年　　10　　月　　21　　日
                        台灣花蓮地方法院刑事第二庭
                            法    官    李  豫  雙
上列正本證明與原本無異。
如對本判決不服，應於送達後10日內，向本院提出上訴狀。（應
抄附繕本）
                             書記官
中　　華　　民　　國　　94　　年　　10　　月　　24　　日
附錄本判決論罪之法律條文：
毒品危害防制條例第10條：
施用第一級毒品者，處六月以上五年以下有期徒刑。
施用第二級毒品者，處三年以下有期徒刑。
毒品危害防制條例第18條第1項：
查獲之第一、二級毒品及專供製造或施用第一、二級毒品之器具
，不問屬於犯人與否，均沒收銷燬之；查獲之第三、四級毒品及
製造或施用毒品之器具，無正當理由而擅自持有者，均沒入銷燬
之。但合於醫藥、研究或訓練之用者，得不予銷燬。
